臺灣臺北地方法院民事判決
111年度訴字第1131號
原      告  凱基商業銀行股份有限公司


法定代理人  魏寶生


訴訟代理人  潘俐君
            王瑞英
被      告  侯凱文

上列當事人間請求清償借款事件，本院於民國111年4月20日言詞
辯論終結，判決如下：
    主      文
被告應給付原告新臺幣伍拾捌萬肆仟肆佰參拾貳元，及其中新臺
幣伍拾柒萬伍仟玖佰參拾玖元自民國一百一十年十二月十六日起
至清償日止，按週年利率百分之十五計算之利息。
訴訟費用由被告負擔。
    事實及理由
壹、程序部分：按當事人得以合意定第一審管轄法院，但以關於
    由一定法律關係而生之訴訟者為限，前項合意，應以文書證
    之，民事訴訟法第24條定有明文。本件依兩造簽訂之小額循
    環信用貸款契約第21條約定，兩造合意以本院為第一審管轄
    法院（見本院卷第11頁），故原告向本院提起本件訴訟，核
    與前揭規定相符，本院就本件訴訟自有管轄權。
貳、實體部分：
一、原告主張：兩造於民國92年9月24日簽立小額循環信用貸款
    契約（下稱系爭借款契約），約定被告以GEORGE & MARY現
    金卡為工具循環使用向伊借款，借款額度最高以新臺幣（下
    同）60萬元為限，借款動用期間自92年9月24日起至93年9月
    24日止為期1年，期滿30日前，如被告不為反對續約之意思
    表示並經伊審核同意，得以同一內容繼續延長一年，不另換
    約，其後每年屆期時亦同，自借款日起，以35日為還款周期
    ，借款利率依週年利率18.25％固定計算。系爭借款契約第7
    、11條約定，如有任何一宗債務不依約清償本息，債務視為
    全部到期，並應給付按週年利率20％計算之利息，及依銀行
    法第47條之1規定自104年9月1日起，改按週年利率15％計算
    之利息。詎被告未按期清償借款，已喪失期限利益，尚積欠
    本金57萬5,939元及未受償利息8,493元，合計共58萬4,432
    元及利息迄未清償。爰依消費借貸之法律關係，提起本件訴
    訟等語，並聲明：如主文第1項所示。
二、被告則以：伊確有向原告借款，且於今年之前均如期繳款，
    而伊前繳納之款項應抵充本金，故伊所積欠本金餘額部分應
    予減少等語置辯。並聲明：原告之訴駁回。
三、本院之判斷：
  ㈠按消費借貸之借用人應於約定期限內，返還與借用物種類品
    質、數量相同之物，民法第478條前段定有明文。復按遲延
    之債務，以支付金錢為標的者，債權人得請求依法定利率計
    算之遲延利息。但約定利率較高者，仍從其約定利率，民法
    第233條第1項定有明文。經查，原告所主張之上開事實，業
    據其提出小額循環信用貸款契約、利息餘額查詢頁面、交易
    紀錄一覽查詢頁面等件為證（見本院卷第11至33頁），內容
    互核相符，應堪憑採。至被告雖抗辯：伊多年來繳款都正常
    ，僅係今年因故有經濟困難，伊多年來繳納之利息都超過本
    金，原告應該先與伊協商，且伊繳納之款項應抵充本金，故
    其所積欠本金餘額部分應予減少等語。惟查，依系爭借款契
    約第13條約定，已付款項應依序抵充代墊費用、暫付款、帳
    務管理費、上期未收利息、延滯利息、利息、本金（見本院
    卷第11頁），而被告先前所還款項，已有依上開順序抵充完
    畢等情，此有利息餘額查詢頁面、交易紀錄一覽查詢頁面可
    證（見本院卷第13頁、第33頁），是被告此節抗辯，並非有
    據。
  ㈡綜上所述，原告依消費借貸之法律關係請求被告給付如主文
    第1項所示之金額及利息，為有理由，應予准許。
四、訴訟費用負擔之依據：民事訴訟法第78條。
中　　華　　民　　國　　111 　年　　4 　　月　　27　　日
                  民事第八庭　審判長法  官  鄭佾瑩
　　　　　　　　　　　　　　　　　　法  官　宣玉華
　　　　　　　　　　　　　　　　　　法　官  邱于真
以上正本係照原本作成。
如對本判決上訴，須於判決送達後20日內向本院提出上訴狀。如
委任律師提起上訴者，應一併繳納上訴審裁判費。
中　　華　　民　　國　　111 　年　　4 　　月　　27　　日
                                    書記官  邱美嫆